臺灣高等法院刑事裁定
抗　告　人
即　異議人
即受處分人　甲○○
上列抗告人因違反道路交通管理處罰條例案件，不服臺灣士林地
方法院，93年度交聲字第826號，中華民國94年3月14日裁定，提
起抗告，本院裁定如下：
    主  文
抗告駁回。
    理  由
一、按汽車駕駛人，駕駛汽車肇事致人受傷或死亡，應即採取救
    護或其他必要措施，並向警察機關報告，不得駛離；違者吊
    扣其駕照3個月至6個月；逃逸者吊銷駕駛執照。道路交通管
    理處罰條例第62條第1 項規定甚明。又汽車駕駛人，曾依同
    條例第62條第1 項之規定吊銷駕駛執照者，終身不得考領駕
    駛執照，同條例第67條第1項亦定有明文。
二、交通部公路總局臺北區監理所93年8月20日北監自裁字40 ─
    Ｃ00000000號處分意旨略以：本件受處分人甲○○於民國（
    下同）93年6月3日晚上9時許，駕駛車牌號碼7Ｂ-7783 號自
    用小客車，在臺北縣板橋市縣○○道肇事致人受傷後逃逸，
    乃依道路交通管理處罰條例第62條第1項、第67條第1項規定
    ，裁處吊銷甲○○之駕駛執照，並終身禁考。
三、甲○○不服該處分，向臺灣士林地方法院聲明異議略以：受
    處分人固有於上揭時地駕車行經台北縣縣民大道，然當時僅
    聽到輕微的碰撞聲，感覺右後方車子晃動一下，並未見有人
    跌倒，因係無照駕駛（駕照被吊扣），故未下車查看繼續行
    駛，直至警方通知才知嚴重性，但已與被害人達成和解，確
    無肇事逃逸之心，因工作需要須駕車往返各地，本件裁處終
    身吊銷並禁考駕照，實屬過重，為此聲明異議云云。
四、臺灣士林地方法院交通法庭認定：異議人即受處分人甲○○
    駕駛車號7B-7783號自用小客車，於93年6月3日晚上9時許，
    在台北縣板橋市縣○○道○段路燈桿68 號前（往土城方向）
    ，因接聽行動電話疏於注意，而與同向在右側之許春霞所騎
    乘車號CBF-420 號重型機車發生擦撞使許女受傷，其後甲○
    ○又因係無照駕駛（吊扣駕照期間），唯恐遭舉發而未即下
    車查看即行逃逸，經臺北縣政府警察局板橋交通分隊舉發在
    案，並經交通部公路總局臺北區○○○○道路交通管理處罰
    條例第62條第1項、第67條第1項規定，裁處吊銷駕駛執照，
    終生禁考等情，有臺北縣政府警察局舉發違反道路交通管理
    事件通知單1 紙及交通部公路總局臺北區監理所裁決書在卷
    可稽。受處分人雖辯稱如上述，但其於本件車禍事故發生後
    所為之警詢筆錄已自承：「我車沿縣民大道往土城方向直行
    ，至肇事地點時，我聽到我車右側車身處有發生碰撞的聲音
    ，我自己研判應是與其他車輛發生交通事故，但肇事前我的
    普通小型車駕照已於92年10月2 日，因酒後駕車被臺北市監
    理處吊扣，我怕因此肇事後我普通小型車駕照會被吊銷，所
    以我所駕駛之自小客車7B-7783 號車於與許春霞所駕駛之普
    重機CBF- 420號車發生交通事故後，我未下車查看隨即逃離
    肇事現場。我是我車右側車身發出碰撞聲音後我才知肇事」
    ；「肇事時我有正使用手持式行動電話接收中」「我是於我
    車右側車身發出碰撞聲音後我才知與許春霞所駕普重機CBF-
    42 0號車發生交通事故」；「肇事後我未立即下車查看，未
    立即救傷患及未做其他必要之措施，亦無立即報案」；「我
    所駕駛之自小客與許春霞所駕重機車發生交通事故後，我沿
    板橋市縣○○道○ 段往土城方向逃逸，欲回我板橋市○○○
    路○段之住處」等語綦詳（見93年6月4日警詢筆錄)。足認受
    處分人與被害人許女發生碰撞當時即已知駕駛汽車肇事，但
    卻未立即採取下車查看或報警協助等救護或其他必要措施，
    反即駕車往土城方向逃逸回家，其有肇事逃逸之行為甚明，
    而被害人因此人、車倒地，受有左手鎖骨骨折、頭部腦震盪
    及身體多處擦撞傷等傷害，亦有驗傷診斷書1 件可查（參見
    刑事案件報告書）。是受處分人駕駛汽車肇事致人受傷後，
    未立即對車禍中傷者採取救護或其他必要措施，並向警察機
    關報告即駕車逃逸，其確有上揭裁決所示之違規行為，認原
    處分機關之裁決並無違誤，乃駁回受處分人之異議。
五、受處分人甲○○不服該裁定，提起抗告略以：本人接獲士林
    地院裁定深感慚愧，自知處分亦不無合理，然當日擦撞之時
    心理很害怕，只想到自己因吊扣駕照期間駕駛車輛被舉發，
    而沒有考慮到別人的安危，這種做法是不對的，如今我非常
    的後悔，肇事後也已於93年6月20 日賠償被害人許春霞女士
    ，懇請法官念在我尚年輕，且無駕照會造成工作及生活上諸
    多不便，請法官能酌量受處分人事後態度及悔悟，減輕處分
    云云。
六、惟受處分人既係肇事致人受傷後逃逸，則原處分機關依道路
    交通管理處罰條例第62條第1項及第67條第1項，裁處吊銷駕
    駛執照，終身不得考領駕駛執照，並無不當，無法減輕處分
    ，原審法院駁回受處分人之異議，亦無不合，受處分人之抗
    告為無理由，應予駁回。
據上論結，應依道路交通案件處理辦法第19條，刑事訴訟法第41
2條，裁定如主文。
中　　華　　民　　國　　94　　年　　5 　　月　　5 　　日
                  刑事第十四庭審判長法  官  張連財
                                    法  官  周占春
                                    法  官  林明俊
以上正本證明與原本無異。
不得再抗告。
                                    書記官  蕭進忠
中　　華　　民　　國　　94　　年　　5 　　月　　5 　　日
